# 请教陈版：融资租赁服务费由卖方支付问题

提问人：howdoyoudolove 时间：2019-08-29 16:26:23
融资租赁合同一般是贷款方与卖方签订买卖合同，贷款方与租赁方签订融资租赁合同，融资租赁费由租赁方支付。但是现在有一份合同是三方签订的买卖合同，上面规定卖方支付融资服务费，租赁方付卖方首款···实质是卖方想要提前收款，本来卖方出售固定资产给租赁方是两年分期，现租赁方三年分期付款给贷款方，贷款方一次性付剩余款给卖方，租赁方现付租赁款总额（不含回购价 100 元）与原分期买卖合同付款总额相等（这部分没有资料支持）。那么，怎么账务处理？按照融资租赁，然后实际利率按 0 还是按照银行同期贷款利率？

回答人：chenyiwei
对卖方而言，支付融资服务费提前收回货款，可将融资服务费冲减租赁物的销售收入。
如果后续需为贷款方提供保证责任，则按照所提供的保证的风险程度，按照《企业会计准则第 22 号——金融工具确认和计量》对 “财务担保合同” 的相关规定确认预计负债。